# 补提费用，关于暂估进项税的问题？

提问人：dingjiali 时间：2023-07-23 23:07:04
想问下，一般费用暂估的话，是否是以不含税的价格进行入账的？

回答人：chenyiwei
根据财政部会计司 2017 年 1 月发布的“关于《增值税会计处理规定》有关问题的解读”：
二、关于已验收入库但尚未取得增值税扣税凭证的货物等的暂估入账金额
在对《规定》第二（一） 4 项中已验收入库但尚未取得增值税扣税凭证的货物等暂估入账时，暂估入账的金额不包含增值税进项税额。一般纳税人购进劳务、服务等但尚未取得增值税扣税凭证的，比照处理。
上述规定不仅适用于商品采购的暂估入库，也适用于劳务等费用性支出的暂估，即暂估应付款项金额也是不含税的。

提问人：714078831 时间：2023-07-29 15:48:08
如果子公司给母公司提供劳务，期末劳务费还未开发票，母公司暂估劳务入账，不包含增值税。那子公司确认收入，并且确认了销项税，这样母子公司的应收和应付就不一样，如何抵消呢。
还是子公司确认收入的时候，也不确认销项税呢？

回答人：chenyiwei
子公司需确认销项税额。合并报表中对于双方的往来差额转入其他流动资产（待取得抵扣凭证的增值税进项税额）列报。

提问人：碎叶 xy 时间：2023-08-07 15:15:22
根据《增值税会计处理规定》（财会[2016]22号）：“货物等已验收入库但尚未取得增值税扣税凭证的账务处理。一般纳税人购进的货物等已到达并验收入库，但尚未收到增值税扣税凭证并未付款的，应在月末按货物清单或相关合同协议上的价格暂估入账，不需要将增值税的进项税额暂估入账。下月初，用红字冲销原暂估入账金额，待取得相关增值税扣税凭证并经认证后，按应计入相关成本费用或资产的金额，借记“原材料”、“库存商品”、“固定资产”、“无形资产”等科目，按可抵扣的增值税额，借记“应交税费——应交增值税（进项税额）”科目，按应付金额，贷记“应付账款”等科目。”
根据财政部会计司“关于《增值税会计处理规定》有关问题的解读”（2017/01/26）：
二、关于已验收入库但尚未取得增值税扣税凭证的货物等的暂估入账金额
在对《规定》第二（一） 4 项中已验收入库但尚未取得增值税扣税凭证的货物等暂估入账时，暂估入账的金额不包含增值税进项税额。一般纳税人购进劳务、服务等但尚未取得增值税扣税凭证的，比照处理。
陈版您好，根据财政部上述规定和您的解答指导，暂估费用的时候，增值税进项税额不应进行暂估，暂估应付款项金额是不含税的，这样处理的背后原理和逻辑是什么？是暂估进项税不符合资产确认条件吗？请您指导！@chenyiwei

回答人：chenyiwei
估计是为了避免同时虚增资产和负债。